# 设立验资（社会团体），未建账核算投资额是否需要在验资报告中披露。

提问人：柳寒秋 时间：2022-09-06 16:29:58
因一客户属于社会团体，其设立登记需验资报告。由于尚未完成设立登记，其发起人出资额未进行账务核算。请问各位老师，成立是否为建账的前提条件？对出资额未进行账务处理是否需要在验资报告中披露？

回答人：chenyiwei
多年前，在公司注册资本登记制度改革之前，公司制企业的设立验资也是先出资和验资，再到工商部门申领营业执照。此时首次出资的验资报告中被审验单位名称会包含“（筹）”字样。这类验资报告中对于“被审验单位尚未对实收资本进行账务处理”的情况，是要在验资事项说明种单独指明的。现在普遍实行认缴登记制，即公司先设立，股东再出资，这种问题就基本消失了。
对于此处的社会团体设立验资，我理解可以参照上述多年前认缴登记制尚未实行时的处理，遇到被审验单位尚未对实收资本进行账务处理的情况，需在验资报告中说明。